【裁判字號】    97,易,704
【裁判日期】    971223
【裁判案由】    傷害等
【裁判全文】
臺灣屏東地方法院刑事判決               97年度易字第704號
公  訴  人  臺灣屏東地方法院檢察署檢察官
被      告  甲○○
上列被告因傷害等案件，經檢察官提起公訴（96年度偵字第5029
號），本院判決如下：
    主  文
甲○○犯強制罪，處拘役肆拾日，如易科罰金，以新臺幣壹仟元
折算壹日；又犯強制罪，處拘役肆拾日，如易科罰金，以新臺幣
壹仟元折算壹日，應執行拘役陸拾日，如易科罰金，以新臺幣壹
仟元折算壹日，緩刑貳年。
被訴傷害部分公訴不受理。
    事  實
一、甲○○於民國96年6 月26日20時許，在屏東縣屏東市○○路
    逢甲商場附近某處，駕駛車牌號碼7286－GR號自用小客車搭
    載乙○○乘坐在副駕駛座後，因債務糾紛與乙○○發生口角
    衝突，心生不悅，在駛至屏東縣屏東市○○路雍東加油站附
    近之際，竟基於傷害之犯意，在該車輛內徒手環勒乙○○頸
    部，使乙○○受有頸部多處挫傷之傷害，嗣駛至屏東縣屏東
    市○○路168 號住處，停車搭載配偶丙○○（業經臺灣屏東
    地方法院檢察署檢察官另為不起訴處分），欲一同前往乙○○母親丁○○任職之公司找丁○○告知乙○○積欠債務之相
    關問題，彼時乙○○不願意而欲下車，甲○○另基於傷害他
    人身體及強制罪之犯意，徒手勒住乙○○頸部以攔阻乙○○
    下車並強行搭載上路，妨害乙○○離去之權利，並於同日21
    時許，在屏東縣屏東市○○○路91號停車之際，為攔阻乙○○下車，復基於傷害他人身體及強制罪之犯意，徒手強拉乙○○左手，並以該車輛所附安全帶強勒乙○○，妨害乙○○
    離去之權利，使乙○○受有顏面、頸部、左上臂多處挫傷等
    傷害（傷害部分業據乙○○撤回告訴，詳後述）。後因甲○○所駕上開自用小客車未拉手煞車，致車輛前行撞到路邊停
    放之車輛，乙○○始趁機逃離，並於96年7 月10日報警循線
    查獲。
二、案經乙○○訴由屏東縣警察局屏東分局報請臺灣屏東地方法
    院檢察署檢察官偵查起訴。
    理  由
甲、有罪部分
壹、證據能力
    按被告以外之人於審判外之言詞或書面陳述，除法律有規定
    者外，不得作為證據，刑事訴訟法第159 條第1 項定有明文
    。本件告訴人乙○○及其母丁○○於警詢、偵查中之供證，
    係被告以外之人於審判外之言詞陳述，被告已明示不同意作
    為證據使用，依上開法條規定，自不得作為證據。
貳、實體部分
一、訊據被告甲○○對於上開時地勒住告訴人乙○○脖子，致使
    其受傷之事實固不諱言，然矢口否認有妨害乙○○下車之犯
    行，辯稱：伊有勒住乙○○脖子，是因車子還沒有停好，不
    是不讓乙○○下車云云。經查，證人即告訴人乙○○於本院
    審理中結證證稱：被告開到屏東市○○路168 號其住處附近
    ，壓我的頭往後車座，我那時想要逃下車，但被告不讓我下
    車，之後被告就叫丙○○上車，硬要載我到我媽媽那邊，我
    堅持不要去，他硬載我去，到屏東市○○○路91號附近，被
    告叫丙○○下車，我就跟著要下車，但被告不讓我下車，用
    安全帶勒住我脖子，後來因為手煞車沒有拉，就撞到別人的
    車子，我趁機趕快逃走等語（本院卷第39頁），參以證人丙○○亦證稱：我們要去找乙○○母親，乙○○說不要去，在
    車上伊與被告有和乙○○發生爭吵等語（本院卷第37頁），
    乙○○在車內既與被告發生口角爭執，並遭被告強勒脖子成
    傷，復不願前往其母親公司，衡情應會下車離去，豈有可能
    仍願繼續待在被告車內，陷自己可能再遭毆打之虞？益徵證
    人乙○○上開證述情節應屬真實可採。至證人丙○○證稱：
    乙○○不願意去其母親那邊，但也沒有說要下車云云，有違
    常情，顯係偏袒迴護被告之詞，並不足取。綜上，事證明確
    ，被告犯行堪予認定。
二、核被告所為，係犯刑法第304 條第1 項之強制罪。被告先後
    二次犯行，犯意各別，應予分論併罰。審酌被告施強暴遂行
    其妨害他人下車離去之權利，行為誠屬不該，惟念其犯後已
    坦認傷害部分之犯行，並與告訴人達成民事和解，有和解筆
    錄附卷可佐，告訴人並當庭陳明願意原諒被告（本院卷第41
    頁背面）等一切情狀，分別量處如主文所示之刑，並定其應
    執行刑及諭知易科罰金之折算標準。被告未曾因故意犯罪受
    有期徒刑以上刑之宣告（被告固於92年間因竊盜罪，經本院
    判處有期徒刑6 月，緩刑2 年確定，惟緩刑期滿，緩刑宣告
    未經撤銷，刑之宣告失其效力），有臺灣高等法院被告前案
    紀錄表附卷可稽，其因一時失慮致罹刑章，犯後已與告訴人
    達成民事和解，詳如上述，經此偵審程序之教訓，當知所警
    惕，而無再犯之虞，本院因認被告所宣告之刑，以暫不執行
    為適當，爰宣告緩刑2 年，用啟自新。
乙、公訴不受理部分
一、公訴意旨略以：被告如事實欄所載施暴於告訴人乙○○，致
    其受有顏面、頸部、左上臂多處挫傷等傷害，因認被告另涉
    犯傷害罪嫌云云。
二、按告訴乃論之罪，告訴人於第一審辯論終結前，得撤回其告
    訴；又告訴經撤回者，法院應諭知不受理之判決，刑事訴訟
    法第238 條第1 項、第303 條第3 款分別定有明文。
三、本件被告因傷害案件，經檢察官提起公訴，認被告係犯刑法
    第277 條第1 項之傷害罪。該罪依同法第287 條前段之規定
    ，須告訴乃論。茲據告訴人乙○○於本院審理中，聲請撤回
    傷害部分之告訴（本院卷第41頁背面），揆諸前開法條規定
    ，本應為不受理判決之諭知，惟因公訴人認其中二次傷害犯
    行，與論罪科刑之強制罪間有想像競合犯之裁判上一罪關係
    ，爰不另為不受理判決之諭知。至被告於屏東市○○路雍東
    加油站附近之傷害犯行，公訴人雖於論罪時漏未論列此次傷
    害犯行，惟因公訴事實已有敘及，應為起訴效力所及，此部
    分應另為不受理判決之諭知。
據上論斷，應依刑事訴訟法第299 條第1 項前段、第303 條第3
款，刑法第304 條第1 項、第41條第1 項前段、第51條第6 款、
第74條第1 項第1 款，刑法施行法第1 條之1 ，判決如主文。
本案經檢察官劉文賓到庭執行職務。
中    華    民    國    97    年    12    月    23    日
                  刑事第三庭    法  官  趙家光
以上正本證明與原本無異。
如不服本判決應於收受判決後10日內向本院提出上訴書狀，並
應敘述具體理由；其未敘述上訴理由者，應於上訴期間屆滿後
20日內向本院補提理由書（均須按他造當事人之人數附繕本）
「切勿逕送上級法院」。
中    華    民    國    97    年    12    月    23    日
                                書記官  陳勃諺
附錄本案論罪科刑條文
中華民國刑法第304條第1項
以強暴、脅迫使人行無義務之事或妨害人行使權利者，處 3 年以
下有期徒刑、拘役或 3 百元以下罰金。


司法院資訊處製作；財團法人民間司法改革基金會備份。
